【裁判字號】    95,聲,1425
【裁判日期】    950721
【裁判案由】    返還擔保金
【裁判全文】
臺灣臺中地方法院民事裁定  95年度聲字第1425號
聲  請  人  豪暐實業股份有限公司
法定代理人  乙○○
相  對  人  亞迪爾企業有限公司
法定代理人  甲○○
上列聲請人聲請返還擔保金事件，本院裁定如下：
    主      文
聲請人所提存本院九十二年度存字第二五二四號之擔保金新台幣
伍拾萬元，准予返還。
聲請程序費用由相對人負擔。
    理      由
一、按有下列各款情形之一者，法院應依供擔保人之聲請，以裁
    定命返還其提存物或保證書：一、應供擔保之原因消滅者，
    民事訴訟法第104條第1項第1款定有明文。
二、本件聲請意旨略稱：聲請人前曾因損害賠償依本院92年度裁
    全字第5943號民事裁定，為擔保相對人因假扣押所受之損害
    ，曾提供現金新台幣（下同）500,000元為擔保金，並以本
    院92年度存字第2524號提存事件提存在案，而聲請對相對人
    之財產為假扣押執行。玆聲請人與相對人間損害賠償事件之
    本案訴訟後經判決確定，聲請人並撤回假扣押執行，並以存
    證信函催告相對人行使權利，期間相對人向聲請人提出損害
    賠償之請求，惟受敗訴判決確定，因供擔保之原因已消滅，
    爰聲請返還擔保金等語，並提出本院93年度訴字第37號民事
    判決、92裁全字第5943號民事裁定、92年度存字第2524號提
    存書、國庫存款收款書、民事執行處函、存證信函、掛號郵
    件收件回執及94年度智字第38號民事判決為證。
三、按因釋明假扣押之原因而供之擔保，係擔保債務人因假扣押
    所應受之損害，故必待無損害發生，或債權人本案勝訴確定
    ，或就所生之損害已經賠償時，始得謂供擔保之原因消滅，
    最高法院著有53年台抗字第279號判例意旨足資參照。本院
    審查上開文書及調閱本院92年度存字第2524號擔保提存事件
    、92年度裁全字第5943號聲請假扣押事件、92年度執全字第
    2043號假扣押執行事件、93年度訴字第37號損害賠償事件及
    94年度智字第38號損害賠償事件卷宗審查之結果，認聲請人
    所主張之事實為真正。本件提存之擔保金既在於擔保相對人
    因假扣押所受之損害，則相對人就其因假扣押所受之損害提
    出之請求業受敗訴判決確定，堪認其應供擔保之原因已消滅
    。是聲請人之聲請返還擔保金，與上揭說明相符，應予准許
    。
四、依民事訴訟法第95條、第78條，裁定如主文。
中    華    民    國    95    年    7     月    21    日
                  民事第二庭    法  官  陳秋月
正本係照原本作成
如不服本裁定應於送達後10日內向本院提出抗告狀，並繳納抗告
費新臺幣1,000元。
中    華    民    國    95    年    7     月    21    日
                                書記官


司法院資訊處製作；財團法人民間司法改革基金會備份。
